【裁判字號】    98,上易,1305
【裁判日期】    980630
【裁判案由】    傷害
【裁判全文】
臺灣高等法院刑事判決                98年度上易字第1305號
上  訴  人  臺灣士林地方法院檢察署檢察官
被      告  乙○○
            丁○○
            丙○○
上列上訴人因被告等傷害案件，不服臺灣士林地方法院98年度審
易字第249號，中華民國98年4月16日第一審判決（起訴案號：臺
灣士林地方法院檢察署97年度偵字第15623號）， 提起上訴，本
院判決如下：
    主  文
上訴駁回。
    事  實
一、乙○○、丙○○為表兄弟，與丁○○為朋友關係，因乙○○
    之友人與同在臺北市環保局清潔隊工作之同事甲○○有糾紛
    ，乙○○乃與丙○○、丁○○基於攔阻並傷害之犯意聯絡，
    約定由丙○○及丁○○實際行動。民國97年10月20日晚上11
    時許，丙○○及丁○○在臺北縣八里鄉○○路○段147巷附近
    ，待甲○○騎乘車牌AKH-312號重型機車行經該路段， 由丁○○持路邊拾得之鋁棒1支， 揮擊甲○○所騎上開機車右照
    後鏡，致該右照後鏡玻璃破損掉落造成甲○○受有右前臂及
    右小腿多處擦傷之普通傷害。嗣同年月21日晚上11時許，丙○○駕駛車牌9P-4972 號自用小客車搭載丁○○及丙○○，
    再度前往上址路段守候，因甲○○恐再遭攻擊心生恐懼報警
    陪同，為警當場查獲。
二、案經甲○○訴由臺北縣政府警察局蘆洲分局報告臺灣士林地
    方法院檢察署檢察官偵查起訴。
    理  由
一、上開犯罪事實，業據被告乙○○、丙○○及丁○○於原審及
    本院審理中坦承不諱，核與證人即被害人甲○○分別於警詢
    及偵查中指訴之情節相符，並有被害人甲○○提出馬偕紀念
    醫院出具之診斷證明書及現場、車損照片附卷可憑，足認被
    告等自白與事實相符，應堪採信，本案事證明確，被告等上
    開犯行應可認定。
二、核被告乙○○、丁○○、丙○○所為， 均係犯刑法第277條
    第1項之普通傷害罪、同法第354條毀損罪。 被告等3人犯上
    開罪，有犯意聯絡及行為分擔，均為共同正犯。又被告等以
    一行為同時觸犯上開2罪，為想像競合犯， 應從較重之普通
    傷害罪處斷。原審以被告3人罪證明確，適用刑法第28條、
    第277條第1項、第354條、第55條、第41條第1項前段，刑法
    施行法第1條之1第1項、第2項前段等規定，並審酌被告等因
    友人與告訴人甲○○發生糾紛，竟持鋁棒攔阻毆打告訴人，
    使之受有如上傷害，惟事後均已坦承犯行，態度良好，僅因
    能否請友人出面解釋之問題迄未能與被害人達成和解等一切
    情狀，各量處拘役30日，並均諭知如易科罰金，均以新台幣
    1000元折算1日之折算標準。 並敘明被告丁○○持以傷害告
    訴人之鋁棒1枝並未扣案，且非被告等所有之物， 業據其等
    於原審審理中供承明確，爰不宣告沒收。經核認事用法俱無
    不合，量刑亦屬妥適。檢察官依據告訴人甲○○具狀請求上
    訴，其上訴意旨略以：被告乙○○與告訴人甲○○係同事，
    然無糾紛存在，且告訴人與被告丁○○、丙○○素不相識，
    本案被告三人傷害告訴人顯係預謀所為，是原審認定被告乙○○與告訴人甲○○間有糾紛存在，且被告三人使用之鋁棒
    1支係路邊拾得，與事實不符云云，指摘原判決不當。 惟查
    ，檢察官之上訴書所記載者並無任何舉證事項，亦無對於證
    據認定之不同意見，復無對證據取捨有何違背經驗與論理法
    則之指摘，則檢察官上訴書所陳各詞並非可取。本件檢察官
    循告訴人之請求以前詞提起上訴，以推測之詞指摘原判決不
    當，請求撤銷改判，為無理由，應予駁回。
據上論斷，應依刑事訴訟法第368條，判決如主文。
本案經檢察官郭啟東到庭執行職務。
中    華    民    國    98    年    6     月    30    日
                  刑事第八庭審判長法  官  鄭文肅
                                  法  官  劉嶽承
                                  法  官  蔡光治
以上正本證明與原本無異。
不得上訴。
                                  書記官  蔡宜蓁
中    華    民    國    98    年    6     月    30    日


司法院資訊處製作；財團法人民間司法改革基金會備份。
